# 请教陈版主租赁收入终止确认的时间。

提问人：chenlingao 时间：2022-12-05 09:55:52
A公司（执行新租赁准则） 2021 年 5 月开始将其自持的一栋办公楼租赁给B公司，租赁期为 5 年，租赁保证金为 3 个月租金，综合各方面因素该租赁判断为经营租赁。 2022 年 1 月开始，B公司因经营不善不再按照合同约定支付相关的租金。 2022 年 4 月初，因 3 个月的租赁保证金抵偿未付租金后无余额，且A公司多方了解到B公司涉多起案件资金断裂而且银行账号也被冻结无力支付，遂根据合同向B公司发出解约通知但未获B公司认可。A因此计划向法院提起诉讼，但从律师处因疫情原因法院不会支持A公司根据合同约定单方面解除合同而作罢。 2022 年 9 月末，A、B公司经过协商双方达成一致解除租赁合同，租赁期至 9 月底结束，B公司仍需支付欠付至 2022 年 9 月底的租金。A公司认为 2022 年 4 月以后，B公司已无力履约支付以后的租赁费用，因此自 2022 年 4月开始不再确认相关租赁收入。请问陈版主A公司的做法是否正确？谢谢！

回答人：chenyiwei
租金收入的确认也应当以“相关的经济利益很可能流入企业”为前提。如果不能确定是否“很可能流入”，则暂不确认相应的租金收入，并对已确认的租金收入对应的租赁应收款谨慎计提坏账准备。直至不确定性消除，再补充确认。